【裁判字號】    99,聲再,49
【裁判日期】    990430
【裁判案由】    違反毒品危害防制條例
【裁判全文】
臺灣高等法院高雄分院刑事裁定          99年度聲再字第49號
再審聲請人
即受判決人    甲○○
上列聲請人因違反毒品危害防制條例案件，對於本院98年度上訴
字第683 號確定判決（台灣高雄地方法院97年度訴字第1327號、
台灣高雄地方法院檢察署97年度偵字第14837 、22784 號），聲
請再審，本院裁定如下：
    主  文
再審之聲請駁回。
    理  由
一、本件第一審法院即台灣高雄地方法院以被告即再審聲請人甲
    ○○（綽號「大胖仔」）與郭德章有共同販賣第二級毒品甲
    基安非他命及第三級毒品愷他命予綽號「老兄」之成年男子
    之犯行，依想像競合犯從一重科處聲請人共同販賣第二級毒
    品罪有期徒刑14年，聲請人不服該判決，上訴本院後，經本
    院維持原判決，駁回其上訴，聲請人不服再上訴最高法院，
    又經最高法院以上訴違背法律程式駁回其上訴，而告確定。
二、聲請再審意旨略以：(一)海巡署於97年3 月17之搜證光碟資料
    ，依法院勘驗結果，根本未見駕駛車牌編號3300-XD 號自小
    客車之人有任何丟包及交付毒品予同案被告郭德章之行為，
    是縱認定聲請人為駕駛該自小客車之人，依勘驗結果，亦足
    為聲請人有利之證據，此為新證據，該確實之新證據足認聲
    請人應受無罪之判決。(二)警方在證人（即綽號「老兄」者指
    派取貨之人）曾志男所駕駛之6666-PQ 號自小客車上查獲第
    二級毒品甲基安非他命1 包及第三級毒品愷他命3 包，然曾
    志男在警詢時係證述分2 次收到毒品，第1 次收到第二級毒
    品甲基安非他命，第2 次收到第三級毒品愷他命，而確定判
    決僅認定聲請人於98年3 月17日凌晨5 時許有至同案被告郭
    德章位於高雄市左營區○○○路91號12樓之2 住處，是縱認
    定聲請人確有交付毒品予郭德章（再由郭德章交予曾志男）
    ，則聲請人應僅是交付第三級毒品愷他命；準此，就販賣第
    二級毒品甲基安非他命部分應為聲請人無罪之認定，而為輕
    於確定判決所認罪名之判決。(三)依判決所示犯罪時間，聲請
    人使用之0000000000號、0000000000號行動電話基地台位置
    ，顯見97年3 月17日5 時26分聲請人確實不在高雄市○○○
    路91號前交付毒品予郭德章，足證駕駛車牌號碼3300-XD 號
    自小客車者並非聲請人，聲請人應受無罪之判決。(四)同案被
    告郭德章於97年5 月28日警詢時僅供述綽號「大胖」之男子
    為毒品來源者，直至同年7 月17日檢察官偵訊時，始供述：
    「（綽號大胖男子是不是就是甲○○？）是」，然當時檢察
    官未讓郭德章當面指認或以照片方式為指認，郭德章之指認
    程序顯係出於檢察官不當之暗示，其供述內容當不具有證據
    能力，而不得作為證據。綜上，聲請人上開所指均為新證據
    ，足認聲請人應受無罪之判決，爰依刑事訴訟法第420 條第
    1 項第6 款規定聲請再審云云。
三、按刑事訴訟法第420 條第1 項第6 款所稱發現確實之新證據
    ，除須具有該證據可認為確實足以動搖原確定判決，而對受
    判決人為有利判決之「確實性」特性外，尚須具備該證據係
    在事實審法院於判決前即已存在，因未經發現，不及調查斟
    酌，或審判時未經注意，至其後始行發現之「嶄新性」特質
    ，二者不可或缺，倘未兼上開二種再審新證據之特性，即不
    能據為再審之原因。經查：(一)聲請人甲○○於本案犯罪期間
    確有借用其友人羅順義之車牌號碼3300-XD 號自小客車，此
    為聲請人及其友人羅順義供明在卷；而本案是由同案被告郭
    德章持0000000000號、0000000000號、0000000000號之行動
    電話，聲請人則持0000000000號、000000000 號行動電話，
    二人以該等行動電話作為販賣毒品之聯絡工具，推由郭德章
    與「老兄」聯絡交易毒品甲基安非他命、愷他命事宜，並約
    定將毒品交付予前來付款取貨之曾志男，再由聲請人調度毒
    品以丟包方式讓郭德章撿拾，後復由郭德章交付毒品、收款
    完成前開交易之情，業據同案被告郭德章於第一審及本院審
    理時坦承明確，核與證人曾志男於檢察官偵查及第一審審理
    時證述之情節相符，參以聲請人於第一審審理時亦自承確有
    持0000000000號、0000000000號之行動電話與郭德章所持之
    行動電話於確定判決事實欄所示之時間聯繫等情不諱，復有
    通訊監聽譯文附卷可稽。再由通訊監察譯文所示，聲請人於
    97年3 月17日5 時19分通知郭德章下樓，郭德章旋於同日5
    時26分在與聲請人通聯中，以聲請人將毒品丟在路邊致其找
    不到一事向聲請人抱怨，即可認定聲請人確有以丟包方式擲
    毒品於路旁某處讓郭德章撿拾之情事，是法院勘驗搜證光碟
    結果，縱未見駕駛車牌3300-XD 號自小客車之人有丟包及將
    毒品交予郭德章之行為，然聲請人既係以丟包方式讓郭德章
    撿拾毒品，即是要避免親自交付毒品予郭德章，而曝露犯行
    。再丟包之毒品數量甚多，價值不菲，聲請人當不致不懼人
    見而隨意丟擲，致被不相干之人撿拾，應會選擇較隱密處丟
    擲，致未被搜證人員拍到，自有可能，不能以勘驗搜證光碟
    結果未見開車之人丟包，即認聲請人並無本件犯行。(二)證人
    曾志男於97年4 月15日警詢時固供稱：我進去12樓（指高雄
    市左營區○○○路91號12樓）電梯出來右手邊的房子等待，
    當時房子裡面有3 個人，2 男1 女（年籍資料不清楚）其中
    一個是剛剛提示給我看在電梯裡面的那個男子，我是在等他
    把……毒品送來，第一次是由一名較年輕的男子送來毒品安
    非他命1 公斤；第二次是由帶我坐電梯的男子先以電話聯絡
    某人並詢問東西到了沒有，再下樓去取貨，第二次是毒品愷
    他命1 公斤等語（見偵字第8606號影印卷第77頁），惟其於
    第一審審理經聲請人之辯護人詰問時，則結證稱：在上開大
    樓郭德章是一次交付甲基安非他命及愷他命給我的等語，經
    該辯護人員提示前揭警詢筆錄，詢以何以當時稱毒品是分別
    先後取得與今日陳述不同？則答稱：我確定是一次給我的，
    那天郭德章有下去好幾趟，警詢筆錄內的內容是我自己覺得
    的等語（見第一審卷(二)第33、34頁），已明確證稱是一次取
    得甲基安非他命及愷他命，聲請人既以丟包之方式擲放毒品
    於路旁，而稽諸通訊監察譯文，同案被告郭德章於電話中曾
    埋怨找不到毒品，而郭德章又下樓好幾趟之情，應是聲請人
    於將毒品丟包後，郭德章並非一次即找到全部毒品，郭德章
    先找到甲基安非他命後，拿到樓上，由在屋內之其他人將該
    甲基安非他命先交予曾志男，亦有可能，是不能執曾志男上
    開警詢筆錄，即認聲請人至多僅交付愷他命而未交付甲基安
    非他命予曾志男。(三)聲請人使用之0000000000號、00000000
    00號行動電話，其於犯罪時間與郭德章於97年3 月17日5 時
    19分、23分、26分通聯之基地台位置，分別為高雄市○○路
    298 號3 樓、博愛三路91號15樓之1 、明華一路350 號12樓
    ，此三地點均與郭德章之博愛三路91號12樓之2 地點相近，
    聲請人於夜間開車，變換位置甚快，不能以其中之基地有與
    郭德章住處相距400 公尺或1 千多公尺，即認聲請人當時並
    未到郭德章之住處交付毒品（丟包）。(四)郭德章於警詢時已
    供稱毒品之來源係綽號「大胖」者，雖未供出聲請人之真實
    姓名，而聲請人亦自承其綽號為「大胖」，並有向羅順義借
    用車牌號碼3300-XD 自小客車之情，羅順義復不否認有將該
    車借予聲請人之情事；而查緝毒品專案人員於搜證時，已進
    行監聽上開電話，並在郭德章住處附近監控拍照，當已掌握
    聲請人即郭德章所稱「大胖」之人，檢察官偵查時，縱詢以
    「綽號大胖之男子是不是甲○○？」，難認係暗示，聲請人
    認係因檢察官之暗示，郭德章始為不實之回答，應屬其片面
    臆測，並不足取。綜上所述，聲請人聲請再審意旨所陳，均
    不足以動搖確定判決，而為聲請人無罪或輕於原確定判決所
    認定之罪名，即不得據為再審之原因，聲請人執以聲請再審
    ，即無理由，應予駁回。
四、據上論結，應依刑事訴訟法第434條第1項，裁定如主文。
中    華    民    國    99    年    4     月    30    日
                  刑事第四庭    審判長法  官  蕭權閔
                                      法  官  李嘉興
                                      法  官  陳吉雄
以上正本證明與原本無異。
如不服本裁定應於送達後5 日內向本院提出抗告狀。
中    華    民    國    99    年    5     月    3     日
                                      書記官  郭蘭蕙

司法院資訊處製作；財團法人民間司法改革基金會備份。
